【裁判字號】    99,審訴,523
【裁判日期】    990831
【裁判案由】    違反毒品危害防制條例
【裁判全文】
臺灣新竹地方法院宣示判決筆錄        99年度審訴字第523 號
公  訴  人  臺灣新竹地方法院檢察署檢察官
被      告  乙○○
指定辯護人  本院公設辯護人  甲○○
上列被告因違反毒品危害防制條例一案，經檢察官提起公訴（99
年度毒偵字第1135號）後，聲請本院改依協商程序而為判決，於
中華民國99年8 月31日下午4 時在本院刑事第十一法庭宣示判決
，出席職員如下：
                                      審判長法官  馮俊郎
                                          書記官  蕭汝芳
                                          通  譯  楊德光
法官起立朗讀判決主文、犯罪事實要旨、處罰條文，及告以上訴
限制、期間並提出上訴狀之法院，且諭知記載其內容：
一、主  文：
    乙○○施用第一級毒品，累犯，處有期徒刑拾月。又施用第
    二級毒品，累犯，處有期徒刑捌月。應執行有期徒刑壹年貳
    月。
二、犯罪事實要旨：
（一）乙○○前曾於民國94年10月間，因違反毒品危害防制條例
      案件，經本院於94年12月30日，以94年度訴字第950 號判
      決，分別判處有期徒刑9 月、6 月，並經定應執行刑為有
      期徒刑1 年1 月，嗣於95年2 月6 日確定，於95年5 月6
      日入監執行，而於96年5月10日縮刑期滿執行完畢。
（二）乙○○前於92年6 月間，因施用毒品案件，經本院於92年
      6 月12日，以92年度毒聲字第455 號裁定送觀察、勒戒，
      並於92年7 月3 日入所執行觀察勒戒後，認無繼續施用毒
      品傾向，於92年7 月25日出所執行完畢，嗣經臺灣新竹地
      方法院檢察署檢察官於92年7 月24日，以92年度毒偵字第
      170 號為不起訴處分確定。
（三）乙○○不知警惕，又於93年12月間，因施用第一級、第二
      級毒品案件，經本院於94年7 月7 日，以94年度訴字第49
      1 號判決，分別判處有期徒刑6 月、4 月，並經定應執行
      刑為有期徒刑8 月，嗣於同日確定，並於94年9 月27日易
      科罰金執行完畢。
（四）乙○○竟不知警惕，又於94年10月間，因施用第一級、第
      二級毒品案件，經本院於94年12月30日，以94年度訴字第
      950 號判決，分別判處有期徒刑9 月、6 月，並經定應執
      行刑為有期徒刑1 年1 月，嗣於95年2 月6 日確定，其執
      行情形詳如上述（一）部分 。
（五）乙○○仍不知警惕，又於97年6 月間，因施用第一級、第
      二級毒品案件，經本院於97年9 月26日，以97年度訴字第
      717 號判決，分別判處有期徒刑8 月、6 月，並經定應執
      行刑為有期徒刑1 年，嗣提起上訴，經臺灣高等法院於97
      年11月4 日，以97年度上訴字第5037號判決，駁回其上訴
      ，嗣於97年12月1 日確定，現正執行中。
（六）乙○○不知悔改，又於97年10月間，因施用第一級、第二
      級毒品案件，經本院於99年2 月11日，以99年度訴緝字第
      2 號判決，分別判處有期徒刑7 月、5 月，並經定應執行
      刑為有期徒刑10月，嗣於99年3 月15日確定，現正執行中
      。
（七）乙○○竟不知悔改，又於98年4 月間，因施用第一級、第
      二級毒品案件，經本院於99年1 月6 日，以98年度審訴緝
      字第3 號判決，分別判處有期徒刑9 月、7 月，並經定應
      執行刑為有期徒刑1 年2 月，嗣於同日確定。
（八）乙○○仍不知悔改，於前開觀察勒戒處分執行完畢釋放後
      ，「5 年內再犯」施用毒品案件，並經法院判處罪刑確定
      後，(1)復基於施用第一級毒品海洛因的犯罪意思，於98年
      12月12日晚上7 至8 時許，在新竹縣竹北市友人住處內，
      以將海洛因粉末摻入香煙內，再點火吸煙之方式，施用第
      一級毒品海洛因1 次。(2)另基於施用第二級毒品甲基安非
      他命的犯罪意思，於上開時地，在施用完第一級毒品後，
      以將甲基安非他命置於玻璃球吸食器內，再以火燒烤，吸
      其煙霧之方式，施用第二級毒品甲基安非他命1 次。嗣於
      98年12月13日晚上7 時15分許，因另案通緝，為警在其新
      竹縣竹北市○○街103 巷196 弄126 號居所內緝獲，並經
      其同意由警採集其尿液送驗結果，呈安非他命、甲基安非
      他命、嗎啡、可待因陽性反應，始悉上情。
三、處罰條文：
    毒品危害防制條例第10條第1 項、第2 項，刑法第11條前段
    、第47條第1 項、第51條第5 款。
四、協商判決除有刑事訴訟法第455 條之4 第1 項第1 款於本訊
    問程序終結前，被告撤銷協商合意或檢察官撤回協商聲請者
    ；第2 款被告協商之意思非出於自由意志者；第4 款被告所
    犯之罪非第455 條之2 第1 項所定得以協商判決者；第6 款
    被告有其他較重之裁判上一罪之犯罪事實者；第7 款法院認
    應諭知免刑或免訴、不受理者情形之一，及違反同條第2 項
    「法院應於協商合意範圍內為判決；法院為協商判決所科之
    刑，以宣告緩刑或2 年以下有期徒刑、拘役或罰金為限」之
    規定者外，檢察官與被告均不得上訴。
五、如有前項得上訴之情形，得自收受宣示判決筆錄送達之日起
    10日內，向本院提出上訴書狀，上訴於第二審法院。
中    華    民    國    99    年    8     月    31    日
                  刑事第九庭書  記  官        蕭汝芳
                            審判長法官        馮俊郎
以上筆錄正本係照原本作成。
中    華    民    國    99    年    8     月    31    日
                            書  記  官        王思穎
附錄本案處罰實體法條全文：
毒品危害防制條例第10條第1項、第2 項：
施用第一級毒品者，處6 月以上5 年以下有期徒刑。
施用第二級毒品者，處3 年以下有期徒刑。

司法院資訊處製作；財團法人民間司法改革基金會備份。
